---
title: "Guía de Uso de RegenerAR"
author: "Sebastian R. Zeballos"
date: "`r Sys.Date()`"
output: rmarkdown::html_vignette
vignette: >
  %\VignetteIndexEntry{Guía de Uso de RegenerAR}
  %\VignetteEngine{knitr::rmarkdown}
  %\VignetteEncoding{UTF-8}
---

```{r setup, include = FALSE}
knitr::opts_chunk$set(
  collapse = TRUE,
  comment = "#>",
  warning = FALSE,
  message = FALSE
)
```

# Bienvenido a RegenerAR

**RegenerAR** es un paquete de R diseñado para automatizar el análisis estadístico de ensayos de germinación, desde el cálculo de índices cinéticos hasta la generación de tablas listas para publicación.

## Instalación

```{r eval=FALSE}
# Requiere el paquete 'devtools'
# install.packages("devtools")
devtools::install_github("sebaszebas/RegenerAR")

library(RegenerAR)
```

# Flujo de Trabajo Típico

El análisis con RegenerAR sigue 4 pasos principales:

## 1. Preparar la Matriz Maestra

Tus datos deben estar en formato ancho, con columnas de factores, semillas sembradas y conteos diarios nombrados como `D0`, `D1`, `D2`, etc.

```{r eval=FALSE}
# Leer tus datos
datos <- read.table("mis_datos.txt", header = TRUE, sep = "\t", dec = ".")

# Generar la matriz con todos los índices
matriz_maestra <- preparar_datos_germinacion(
  data = datos,
  factores = c("Luz", "Temperatura"),
  solo_luz_cinetica = TRUE
)
```
*Nota: Si tus datos están en formato acumulado, RegenerAR los detectará y te pedirá corregirlos para mantener el rigor científico.*

## 2. Ajustar Modelos Estadísticos

El paquete selecciona automáticamente la familia (Binomial, Gamma, Arcoseno) y la estructura (interacción o aditivo).

```{r eval=FALSE}
# Germinación Final (GLM Binomial / Quasibinomial)
modelo_pg <- ajustar_modelo(matriz_maestra, c("Luz", "Temperatura"), "germinacion")

# Tiempo Medio de Germinación (GLM Gamma)
modelo_tmg <- ajustar_modelo(matriz_maestra, c("Luz", "Temperatura"), "TMG")
```

## 3. Post-hoc y Comparaciones Múltiples

Genera letras de agrupamiento (Tukey) con back-transformation automática a la escala original.

```{r eval=FALSE}
# Obtener tabla con letras
posthoc_pg <- post_hoc_germinacion(modelo_pg, alpha = 0.05)
print(posthoc_pg)
```
*Nota:* Para variables de tiempo (TMG, t50), la letra "a" se asigna al **menor** tiempo. Para PG o IVG, la "a" es el **mayor** valor.

## 4. Reportes Finales

```{r eval=FALSE}
# Tabla Maestra de Óptimos (Combina PG, TMG e IVG)
tabla_optimos <- reportar_resultados(matriz_maestra, tipo = "optimo", verbose = FALSE)
print(tabla_optimos)

# Tabla de Percentiles
tabla_perc <- reportar_resultados(matriz_maestra, tipo = "percentiles")

# Índice de Fotoblastismo (RLG)
tabla_rlg <- reportar_resultados(matriz_maestra, tipo = "fotoblastismo")
```

# Solución de Problemas Comunes

- **"Firth no convergió"**: El paquete conmuta automáticamente a GLM Binomial clásico. Considera colapsar niveles de factores si la separación es extrema.
- **"Pérdida crítica de datos"**: Verifica que todas las combinaciones de factores tengan al menos 2 réplicas válidas.
- **Warning de sobredispersión**: El paquete corrige esto automáticamente cambiando a familia *Quasibinomial*.

# Soporte

Para reportar errores o sugerencias, visita:  
[https://github.com/sebaszebas/RegenerAR/issues](https://github.com/TU_USUARIO_GITHUB/RegenerAR/issues)
